Config:
  hfst:
    Gen: ../../../src/generator-gt-norm.hfst
    Morph: ../../../src/analyser-gt-norm.hfst
  xerox:
    Gen: ../../../src/generator-gt-norm.xfst
    Morph: ../../../src/analyser-gt-norm.xfst
    App: lookup

Tests:



# todo:
# Proofread the gold standard (below)
# Then: run analyser, then correct.


  Verb - `juuma: # Verb (77) `juuma 'eng /est /fin' - full paradigm
     juuma+V+Inf/mA: juuma
     juuma+V+Inf: juvvaq
     juuma+V+Act+Ind+Prs+Sg1: juu
     juuma+V+Act+Ind+Prs+Sg2: juut
     juuma+V+Act+Ind+Prs+Sg3: juu
     juuma+V+Act+Ind+Prs+Pl1: joomiq
     juuma+V+Act+Ind+Prs+Pl2: juutiq
     juuma+V+Act+Ind+Prs+Pl3: joovaq
     juuma+V+Act+Ind+Prs+Neg: juu-uiq
     juuma+V+Act+Ind+ConNegI: juuq
     juuma+V+Act+Ind+ConNegII: juu
     juuma+V+Pss+Ind+Prs+Sg1: juvva
     juuma+V+Pss+Ind+Prs+Sg2: juvvat
     juuma+V+Pss+Ind+Prs+Sg3: juvvas
     juuma+V+Pss+Ind+Prs+Pl1: juvvamiq
     juuma+V+Pss+Ind+Prs+Pl2: juvvatiq
     juuma+V+Pss+Ind+Prs+Pl3: juvvasõq
     juuma+V+Pss+Ind+Prs+Neg: juvva-aiq

     juuma+V+Act+Ind+Prt+Sg1: jõi
     juuma+V+Act+Ind+Prt+Sg2: jõit
     juuma+V+Act+Ind+Prt+Sg3: jõi
     juuma+V+Act+Ind+Prt+Pl1: jõimiq
     juuma+V+Act+Ind+Prt+Pl2: jõitiq
     juuma+V+Act+Ind+Prt+Pl3: jõiq
     juuma+V+Act+Ind+Prt+Neg: juu-us
     juuma+V+Pss+Ind+Prt+Sg1: juvvi
     juuma+V+Pss+Ind+Prt+Sg2: juvvit
     juuma+V+Pss+Ind+Prt+Sg3: juudi
     juuma+V+Pss+Ind+Prt+Pl1: juvvimiq
     juuma+V+Pss+Ind+Prt+Pl2: juvvitiq
     juuma+V+Pss+Ind+Prt+Pl3: juudiq
     juuma+V+Pss+Ind+Prt+Neg: juvva-as
     juuma+V+Act+Cond+Prs+Neg: joosi-iq
     juuma+V+Act+Cond+Prt+Neg: joosi-is
# ei jooks, edeeitüs: ei joosiq, es joosiq, ei juussiq, es juussiq, es joonuq
     juuma+V+Act+Cond+ConNegI: joosiq
# tagaeitüs: joosi eiq, joosi es, juussi eiq, juussi es, joosi ei, juussi ei, joosi-iq, joosi-i, juussi-iq, juussi-i, joosi-is, juussi-is
     juuma+V+Act+Cond+ConNegII: joosi
# ei joodaks, edeeitüs: ei juvvasiq, es juvvasiq
     juuma+V+Pss+Cond+ConNegI: juvvasiq

     juuma+V+Act+PrsPrc+Sg+Nom: juuva
     juuma+V+Act+PrsPrc+Sg+Gen: juuva
     juuma+V+Act+PrsPrc+Sg+Par: juuvat
     juuma+V+Act+PrsPrc+Sg+Ill: juuvahe
     juuma+V+Act+PrsPrc+Pl+Nom: juuvaq
     juuma+V+Act+PrsPrc+Pl+Gen: juuvidõ
     juuma+V+Act+PrsPrc+Pl+Par: juuvit
     juuma+V+Act+PrsPrc+Pl+Ill: juuvihe

     juuma+V+Pss+PrsPrc+Sg+Nom: juudav
     juuma+V+Pss+PrsPrc+Sg+Gen: juudava
     juuma+V+Pss+PrsPrc+Sg+Par: juudavat
     juuma+V+Pss+PrsPrc+Sg+Ill: juudavahe
     juuma+V+Pss+PrsPrc+Pl+Nom: juudavaq
     juuma+V+Pss+PrsPrc+Pl+Gen: juudavidõ
     juuma+V+Pss+PrsPrc+Pl+Par: juudavit
     juuma+V+Pss+PrsPrc+Pl+Ill: juudavihe

     juuma+V+Act+PrfPrc+Sg+Nom: joonuq
     juuma+V+Act+PrfPrc+Sg+Gen: juunu
     juuma+V+Act+PrfPrc+Sg+Par: juunut
     juuma+V+Act+PrfPrc+Sg+Ill: juunuhe
     juuma+V+Act+PrfPrc+Pl+Nom: juunuq
     juuma+V+Act+PrfPrc+Pl+Gen: juunuidõ
     juuma+V+Act+PrfPrc+Pl+Par: juunuid
     juuma+V+Act+PrfPrc+Pl+Ill: juunuihe

     juuma+V+Pss+PrfPrc+Sg+Nom: juud
     juuma+V+Pss+PrfPrc+Sg+Gen: juudu
     juuma+V+Pss+PrfPrc+Sg+Par: juudut
     juuma+V+Pss+PrfPrc+Sg+Ill: juuduhe
     juuma+V+Pss+PrfPrc+Pl+Nom: juuduq
     juuma+V+Pss+PrfPrc+Pl+Gen: juuduidõ
     juuma+V+Pss+PrfPrc+Pl+Par: juuduid
     juuma+V+Pss+PrfPrc+Pl+Ill: juuduihe
